【裁判字號】    89,交上易,817
【裁判日期】    890428
【裁判案由】    過失傷害
【裁判全文】
臺灣高等法院臺中分院刑事判決          民國八十九年度交上易字第八一七號
    上  訴  人
    即  被  告  丁  ○
右上訴人因過失傷害案件，不服台灣台中地方法院八十九年度交易字第五六號，中華
民國八十九年二月廿九日第一審判決（起訴案號：台灣台中地方法院檢察署八十八年
度偵字第二四一一一號），提起上訴，本院判決如左：
    主      文
上訴駁回。
    事實及理由
一、本案經本院審理結果，認第一審判決認事用法及量刑均無不當，應予維持，並引
    用第一審判決書記載之事實、證據及理由（如附件）。
二、上訴人即被告丁○在本院就其肇事過失行為未提出其他有利之證據，其上訴謂量
    刑過重云云，非可採取，應予駁回。
三、據上論斷，應依刑事訴訟法第三百七十三條、第三百六十八條，判決如主文。
本案經檢察官甲○○到庭執行職務。
中      華      民      國    八十九     年      四       月   二十八   日
          臺灣高等法院臺中分院刑事第二庭
                                        審判長法  官  羅  禮  政
                                              法  官  蔡  聰  明
                                              法  官  陳  欣  安
右正本證明與原本無異。
不得上訴。
                                              書記官  陳  秀  真
中      華      民      國    八十九     年      四       月   二十九   日
                                                                        Ｆ
臺灣臺中地方法院刑事判決                      八十九年度交易字第五六號
    公  訴  人  臺灣台中地方法院檢察署檢察官
    被      告  丁  ○  男十九歲( 民國○○○年○月○日生)
                        住台中市西屯區○○○路九二號十樓之一
                        身分證統一編號：Ｂ一二三一八三四號
右列被告因過失傷害案件，經檢察官提起公訴 (八十八年度偵字第二四一一一號），
本院判決如左：
    主  文
丁○從事業務之人，因業務上之過失傷害人，處有期徒刑參月，如易科罰金，以參佰
元折算壹日。
    事  實
一、丁○係台中市順安快遞事業股份有限公司司機，平日駕駛該公司所有車牌號碼Ｉ
    Ｌ－五七四三號自用小客車載送貨品予客戶，乃從事駕駛為其業務之人，於民國
    八十八年八月十七日下午四時四十五分許，駕駛上開自用小客車載送貨品，沿台
    中市○區○○街由立德東街往台中路方向行駛，途經台中市○區○○街六十五號
    前停車欲下車卸貨，而向外開啟左前車門時，本應注意行人、車輛，並讓其先行
    ，而依當時天候、光線、路面及視距等情況，又無不能注意之情事，詎其能注意
    ，竟疏未注意及此，猶貿然向外開啟左前車門，適有同方向由乙○○駕駛車牌號
    碼ＶＯＩ－六八三號輕型機車後載其子丙○○（八十三年十二月二十四日生）自
    左後方駛至，因防範不及，遂撞及該左前車門，使乙○○及後載之丙○○均人車
    倒地，致乙○○受有左手肘壓砸傷併遠端肱骨骨折之傷害，丙○○亦受有頭部外
    傷、顏面各處擦傷併牙齒斷裂之傷害。丁○則於肇事後打電話向警方報案，而在
    未經有偵查權之機關或公務員發覺為犯嫌前，向處理本件車禍之警員白宏仁自首
    即陳明其為肇事者及肇事經過，並願接受裁判。
二、案經乙○○訴由台中市警察局第三分局報請臺灣臺中地方法院檢察署檢察官偵查
    起訴。
    理  由
一、訊據被告丁○對於前開事實坦承不諱，核與告訴人乙○○於警、偵訊中指訴之情
    節相符，並有現場草圖乙紙及診斷證明書二紙附卷可憑。按汽車停車向外開啟車
    門時，應注意行人、車輛，並讓其先行，道路交通安全規則第一百十二條第一項
    第十五款定有明文。經查本件被告於前開時地停車，並向外開啟左前車門時，本
    應注意遵守上開規定，而依當天候、光線、路面及視距等情況，又無不能注意之
    情事，詎其能注意，竟疏未注意讓左後方告訴人機車先行，猶貿然向外開啟左前
    車門，因而肇事，致告訴人乙○○及被害人丙○○分別受有如事實欄所載傷害，
    足證被告確有過失，且其過失行為與告訴人乙○○、被害人丙○○受傷間均具有
    相當因果關係。本件事證明確，被告犯行堪以認定。
二、查被告丁○係台中市順安快遞事業股份有限公司司機，平日駕駛該公司所有上開
    自用小客車載送貨品予客戶，此經其陳明在卷，乃從事駕駛為其業務之人，則其
    於執行業務中肇事致人受傷，核其所為，係犯刑法第二百八十四條第二項前段之
    業務過失傷害罪。被告一過失行為致告訴人乙○○、被害人丙○○均受有傷害，
    係觸犯上開二同種罪名之想像競合犯，依刑法第五十五條規定應從一處斷。又被
    告於肇事後即打電話向警方報案，而在未經有偵查權之機關或公務員發覺為犯嫌
    前，向到場處理本件車禍之警員白宏仁坦承其為肇事者及肇事經過，並願接受裁
    判，亦據被告供明在卷，復經證人白宏仁到庭結證屬實，核與自首要件相符，依
    法減輕其刑。爰審酌被告肇事後迄今尚未賠償告訴人所受損害，及其過失程度、
    告訴人及被害人所受傷害程度與犯後坦承過失犯行等一切情狀，量處如主文所示
    之刑，並諭知易科罰金之折算標準，以資懲儆。
三、據上論斷，應依刑事訴訟法第二百九十九條第一項前段、刑法第二百八十四條第
    二項前段、第五十五條、第六十二條前段、第四十一條、罰金罰鍰提高標準條例
    第一條前段、第二條，判決如主文。
中    華    民    國      八十九      年       二      月       廿九    日
                                  台灣台中地方法院交通法庭
                                      法  官  朱  光  國
右正本證明與原本無異。
如不服本判決，應於判決送達後十日內向本院提出上訴狀( 應附繕本 )，上訴於臺灣
高等法院臺中分院。
                                      書記官
中   華    民    國      八十九      年       三      月       一      日
刑法第二百八十四條第二項前段
從事業務之人，因業務上之過失傷害人者，處一年以下有期徒刑、拘役或一千元以下
罰金。致重傷者，處三年以下有期徒刑、拘役或二千元以下罰金。
                                                                        Ｔ


司法院資訊處製作；財團法人民間司法改革基金會備份。
